# 债转股,溢投

提问人：xiay 时间：2011-10-28 09:50:58
A公司欠股东 2000 万元,该债务为向股东购买资产而形成的,该资产价值经评估而确定.现股东决定以债权 1000 万元增加公司注册资本，另外 1000 万元作为溢投。假设债转股获得了工商部门的认可，债转股的基准日A公司净资产低于注册资本。溢投部分是否会认为为捐赠，而交纳企业所得税。或者还会存在其他风险。

回答人：chenyiwei
相当于增资价格为每股 2 元。关键是证明该增资价格的合理性，例如与被投资企业的净资产评估值、企业整体价值等是否接近等。如有合理解释，应无重大的税务风险。但该笔借款的原账面价值与所增加的实收资本、资本公积之和的差额需计入被投资企业当期的应纳税所得额。